【裁判字號】    99,審易,1745
【裁判日期】    991217
【裁判案由】    竊盜
【裁判全文】
臺灣桃園地方法院刑事判決            99年度審易字第1745號
公  訴  人  臺灣桃園地方法院檢察署檢察官
被      告  余遠亮
            葉時旺
上列被告等因竊盜案件，經檢察官提起公訴（99年度偵字第
13723 、23774 號），被告於準備程序進行中，就被訴事實為有
罪之陳述，經本院告知簡式審判程序意旨，並聽取當事人之意見
後，本院裁定依簡式審判程序審理，判決如下：
    主  文
余遠亮共同攜帶兇器、毀越安全設備、於夜間侵入住宅竊盜，累
犯，處有期徒刑拾壹月。
葉時旺共同攜帶兇器、毀越安全設備、於夜間侵入住宅竊盜，累
犯，處有期徒刑拾月。
    事實及理由
一、余遠亮(一)前於民國94年間因竊盜案件，經本院以94年度易字
    第862 號判決判處有期徒刑8 月確定；(二)同年間復因連續施
    用第一、二級毒品案件，經本院以95年度訴字第66號判決分
    別判處有期徒刑8 月、6 月，應執行有期徒刑1 年2 月確定
    ；(三)同年間又因竊盜案件，經本院以95年度易字第43號判決
    判處有期徒刑10月確定；(四)同年間再因轉讓第一級毒品案件
    ，經本院以95年度訴字第521 號判決判處有期徒刑10月確定
    ，上開(二)(三)(四)罪嗣經本院以96年度聲減字第1871號裁定各減
    刑二分之一，合併定其應執行刑為有期徒刑1 年4 月確定，
    並與上開(一)罪接續執行，於96年11月15日縮刑期滿執行完畢
    。葉時旺前於93、94年間因連續施用第一、二級毒品案件，
    經本院以94年度訴字第1373號判決分別判處有期徒刑1 年、
    8 月，應執行刑為有期徒刑1 年6 月確定；於95年間復因連
    續施用第一級毒品案件，經臺灣臺東地方法院以95年度訴字
    第257 號判決判處有期徒刑1 年2 月，上開數罪復經臺灣臺
    東地方法院以96年度聲減字第365 號裁定各減刑二分之一，
    並入監接續執行後，於96年12月21日縮刑假釋出監併付保護
    管束，迄至97年1 月10日保護管束期滿，假釋未經撤銷，未
    執行之刑，以已執行論。詎其2 人仍不知悛悔，竟共同意圖
    為自己不法之所有，而基於竊盜之犯意聯絡，於99年1 月27
    日（起訴書誤載為28日，應予更正）晚間7 時許，至桃園縣
    新屋鄉清華村9 鄰北勢12之11號薛畯宥之住宅前，持客觀上
    足以對人之生命、身體、安全構成威脅而具有危險性，可供
    兇器使用之木棍（非被告所有且未扣案）撬斷該住宅屬安全
    設備之窗戶外鐵條，推由余遠亮自該窗戶踰越後開啟鐵門旋
    即召喚葉時旺進入屋內，竊取薛畯宥所有之液晶電視2 台、
    伴唱音響組1 組、筆記型電腦1 台、電視遊樂器1 台、木雕
    1 件、行動電話1 台等物，得手後由葉時旺負責銷贓完迄，
    嗣經警循線查獲上情。
二、案經桃園縣政府警察局楊梅分局報告臺灣桃園地方法院檢察
    署檢察官偵查起訴。
    理  由
一、本案被告余遠亮、葉時旺所犯之罪，非法定刑為死刑、無期
    徒刑或最輕本刑3 年以上有期徒刑之罪，亦非高等法院管轄
    第一審之案件，而被告於準備程序中就被訴事實已為有罪之
    陳述，經本院告知簡式審判程序之旨，並聽取當事人之意見
    後，本院乃依刑事訴訟法第273 條之1 第1 項規定，裁定進
    行簡式審判程序，合先敘明。
二、上揭犯罪事實，業據被告余遠亮分別於警詢、檢察官訊問及
    本院審理時、被告葉時旺分別於檢察官訊問及本院審理時均
    坦承不諱，並與證人即被害人薛畯宥於警詢時之陳述相符，
    且有桃園縣政府警察局楊梅分局刑案現場勘察紀錄表（編號
    0000000000）、刑案現場照片等在卷可稽，足徵被告自白與
    事實相符，事證明確，被告犯行堪以認定。
三、按刑法第321 條第1 項第3 款所稱之「兇器」，其種類並無
    限制，乃依一般社會觀念足以對人之生命、身體、安全構成
    威脅，而具有危險性之器械而言（最高法院79年度台上字第
    5253號判例、92年度台非字第38號判決要旨參照）。查本件
    被告2 人為竊盜犯行所持用之木棍，徵諸本件木棍之照片（
    見偵查卷第38頁），長度約逾100 公分，該木棍堅硬、筆直
    、四周切齊，顯經人為加工，並非自然界之物質，且該木棍
    確由被告2 人共同持之撬斷被害人住宅屬安全設備之窗戶外
    鐵條，依一般社會觀念即屬足以對人之身體、生命、安全構
    成危險，而具有危險性之器械，自屬兇器無訛。次按所謂「
    其他安全設備」，指門扇牆垣以外，依通常觀念足認防盜之
    一切設備而言，如門鎖、窗戶等（最高法院25年度上字第41
    68號判例、45年度台上字第1443號判例及55年度台上字第54
    7 號判例意旨參照）。查本件被告2 人持在客觀上足以對人
    之生命、身體、安全構成威脅而具有危險性，可供為兇器使
    用之木棍1 根，撬斷被害人住宅屬安全設備之窗戶外鐵條後
    ，自窗戶侵入住宅內竊盜，揆以前揭判決要旨，自屬毀越安
    全設備竊盜。至夜間者，為日出前、日沒後，亦經刑事訴訟
    法第100 條之3 第3 項定有明文。經查，被告未經住居權人
    之同意，於前揭日落後之時間，持木棍1 根撬斷被害人住宅
    屬安全設備之窗戶外鐵條後，侵入住宅內竊盜而妨害被害人
    之居住安全等情，係犯於夜間侵入住宅竊盜罪。核被告余遠
    亮、葉時旺所為，均係犯刑法第321 條第1 項第3 款、第2
    款、第1 款之攜帶兇器、毀越安全設備、於夜間侵入住宅竊
    盜罪。被告余遠亮、葉時旺2 人就前述竊盜犯行，具有犯意
    聯絡及行為分擔，應論以共同正犯。又被告余遠亮、葉時旺
    有如事實欄一所載之犯罪科刑及執行完畢紀錄，此有臺灣高
    等法院被告前案紀錄表在卷可按，其等於有期徒刑執行完畢
    後，於5 年以內故意再犯本件最重本刑為有期徒刑以上之罪
    ，均為累犯，均應依刑法第47條第1 項之規定加重其刑。爰
    審酌被告2 人不思努力以正當勞力謀生，而恣意侵入他人住
    宅竊取財物，屢犯竊盜犯行，危害社會治安非輕，原不宜寬
    縱，惟念被告2 人於警詢、檢察官訊問時及本院審理時均坦
    承犯行，犯後態度尚可等一切情狀，量處如主文所示之刑。
    末查被告2 人行竊所用之木棍係在現場拾得，並非被告所有
    ，業據被告2 人分別於警詢、檢察官訊問時陳述明確，該木
    棍既非被告2 人所有，又非違禁物，自不得諭知沒收，併予
    敘明。
據上論斷，應依刑事訴訟法第273 條之1 第1 項、第299 條第1
項前段，刑法第28條、第321 條第1 項第1 款、第2 款、第3 款
、第47條第1 項，判決如主文。
本案經檢察官呂如琦到庭執行職務。
中    華    民    國    99    年    12    月    17    日
                        刑事庭    法  官  顏世翠
以上正本證明與原本無異。
如不服本判決應於收受判決後10日內向本院提出上訴書狀，並應
敘述具體理由。其未敘述上訴理由者，應於上訴期間屆滿後20日
內向本院補提理由書( 均須按他造當事人之人數附繕本) 「切勿
逕送上級法院」。
                                  書記官  吳忻蒨
中    華    民    國    99    年    12    月    17    日
附錄本案論罪科刑法條：
中華民國刑法第321 條
（加重竊盜罪）
犯竊盜罪而有左列情形之一者，處六月以上、五年以下有期徒刑
：
一、於夜間侵入住宅或有人居住之建築物、船艦或隱匿其內而犯
    之者。
二、毀越門扇、牆垣或其他安全設備而犯之者。
三、攜帶兇器而犯之者。
四、結夥三人以上而犯之者。
五、乘火災、水災或其他災害之際而犯之者。
六、在車站或埠頭而犯之者。
前項之未遂犯罰之。

司法院資訊處製作；財團法人民間司法改革基金會備份。
